【裁判字號】    89,易,402
【裁判日期】    890229
【裁判案由】    傷害等
【裁判全文】
臺灣臺北地方法院刑事判決              八十九年度易字第四二號
    公  訴  人  臺灣臺北地方法院檢察署檢察官
    被      告  乙○○
                丙○○○
右列被告因傷害等案件，經檢察官提起公訴（八十八年度調偵字第七一三號），本院
判決如左：
    主      文
乙○○傷害人之身體，處罰金仟元，如易服勞役以佰元折算壹日。
丙○○○無罪。
    事      實
一、丙○○○與甲○○為房東、房客關係。民國八十八年八月十九日十時許，丙○○○與其兄嫂乙○○在台北市○○路○段一四０巷十九號二樓甲○○租屋處，因水
    電費多寡事與甲○○生有言語齟齬，嗣丙○○○回房間內休息。甲○○走出房門
    外出，因乙○○據坐在走道上，甲○○要乙○○讓路，二人再起爭執，詎乙○○
    竟基於傷害之犯意，用手抓、打並用腿踢甲○○，使甲○○受有前胸瘀傷九乘三
    公分；右大腿十三乘二公分、二乘二公分、一乘零點五公分、五乘零點五公分、
    三乘零點五公分、七乘零點點五公分、三乘零點五公分、四乘零點五公分、二點
    五乘零點五公分、十乘一點五公分、七乘一公分等多處瘀傷；甲○○友人丁○○
    在旁見狀勸架，亦遭黃秀琴以手抓、打，致受有前胸八乘零點五公分、七乘零點
    五公分、四乘零點五公分；右前臂十乘零點五公分、八乘零點五公分、四乘零點
    五公分等處瘀傷。
二、案經甲○○、丁○○告訴台灣台北地方法院檢察署檢察官偵查起訴。
    理      由
一、訊之被告乙○○，雖坦承於右揭時地與甲○○、丁○○爭執辯稱：劉黃玉玉嬌要
    收冷氣機電費，與甲○○有爭執，我去勸說，甲○○及丁○○就罵我說房子不是
    我的，我不必管，後來丁○○抓住我，甲○○打我頭，我沒打他們，他們為何受
    傷，我不知道云云。惟查右揭犯行，除據告訴人二人指訴不移外，尚有市立和平
    醫院案發當日出具之診斷二紙及相片七張在卷可證，核與告訴人之指訴相符，告
    訴人所受之傷顯係被告乙○○所為，被告乙○○所辯無非卸責之詞，不足採信，
    其傷害犯行明確，堪以認定。
二、核被告乙○○所為，係犯刑法第二百七十七條第一項之罪。其一行為而傷害二人
    ，為想像競合犯，應從一重傷論處。爰審酌被告犯罪之動機、目的、所受之剌激
    、手段、品行、智識程序、所生危害及犯罪後之態度等一切情狀，量處如主文所
    示之刑，並諭知易服勞役之折算標準，以資懲儆。至公訴人另以被告乙○○於前
    揭時地，另向甲○○稱：「你到外面雙腿打開，給眾人看吹涼。」等語，而公然
    侮辱甲○○等情，雖據甲○○指訴，並有丁○○為證。惟查丁○○與甲○○有同
    居十七年之親密關係，情同夫妻，且未遭被告甲○○抓傷，與之有怨，其證言是
    否可信，並非無疑，且丁○○於本院供稱：我先把帳單給甲○○，甲○○要我屋
    主丙○○○時，乙○○就出言侮辱她，然後我就去廁所，我廁所出來就看到她們
    二人扭成一團，我去把她們分開時，自己就被抓傷，去廁所時她們之間發生何事
    我不清楚云云。以丁○○與同秀琴十七年同居之親密關係，其既見甲○○遭被告
    乙○○辱罵，豈有視若無睹自行去上廁所之理，其證言有違情理，難以採信，此
    外查無其他事證足認被告乙○○公然侮辱同秀琴，惟因公訴人認此部分與前揭有
    罪部分有裁判上一罪之關係，爰不另為無罪之諭知。
三、另公訴人以被告丙○○○於右揭時地與甲○○共周毆打告訴人二人，亦犯有傷害
    罪部分，被告丙○○○堅決否認有何犯行，辯稱：她們在打架時，我不在場，我
    在樓下等語。再徵之前揭丁○○所供可知與甲○○扭成一團的是乙○○，嗣丁○○雖改稱她們三人在打云云，其證言已有前後矛盾之可疑，而其與甲○○親如夫
    妻，有偏激之虛，其證言不可盡信；況甲○○亦稱我要去屋主（丙○○○）家，
    被告乙○○擋到云云，可知當時丙○○○並未在現場，再徵之乙○○提出診斷書
    陳明為甲○○打傷，符合二人扭打之情形，而丙○○○毫髮無傷，可見丙○○○
    並未加入扭打甲○○，否則以當時情形，丙○○○何能全身而退。此外查無其他
    積極事證足證丙○○○有告訴人所指之犯行。按犯罪事實應依證據認定之，無證
    據不得推定其犯罪事實。又不能證明被告犯罪者，應諭知無罪之判決，刑事訴訟
    法第一百五十四條、第三百零一條第一項分別定有明文。本件依卷內事證不能證
    明被告丙○○○有何犯行，本院自應依上開法條規定諭知被告丙○○○無罪。
據上論斷，應依刑事訴訟法第二百九十九條第一項前段、第三百零一條第一項、刑法
第二百七十七條第一項、第四十二條第二項、罰金罰鍰提高標準條例第一條前段、第
二條前段判決如主文。
本案經檢察官馮成到庭執行職務
中      華      民      國      八十九      年     二     月   二十九   日
                                      臺灣臺北地方法院刑事第五庭
                                          法  官  劉亭柏
右正本證明與原本無異。
如不服本判決，應於判決送達後十日內，向本院提出上訴狀。
                                          書記官  羅欣宜
中      華      民      國      八十九      年     三     月     六     日
附錄本案論罪科刑法條全文
刑法第二百七十七條
一傷害人之身體或健康者，處三年以下有期徒刑，拘役或一千元以下罰金。
二犯前項之罪，因而致人於死者，處無期徒或七年以上有期徒刑，致重傷者，處三年
  以上、十年以下有期徒刑。


司法院資訊處製作；財團法人民間司法改革基金會備份。
